【裁判字號】    85,台上,4586
【裁判日期】    850923
【裁判案由】    偽造有價證券
【裁判全文】
最高法院刑事判決                              八十五年度台上字第四五八六號
    上  訴  人  甲○○
    選任辯護人  林賢宗律師
右上訴人因偽造有價證券案件，不服台灣高等法院中華民國八十五年六月二十九日第
二審判決（八十五年度上訴字第一一一九號，起訴案號：台灣板橋地方法院檢察署八
十四年度偵字第八三七五號），提起上訴，本院判決如左：
    主  文
上訴駁回。
    理  由
按刑事訴訟法第三百七十七條規定：上訴於第三審法院，非以判決違背法令為理由，
不得為之。是提起第三審上訴，應以原判決違背法令為理由，係屬法定要件。如果上
訴理由狀並未依據卷內訴訟資料，具體指摘原判決不適用何種法則或如何適用不當，
或所指摘原判決違法情事，顯與法律規定得為第三審上訴理由之違法情形，不相適合
時，均應認其上訴為違背法律上之程式，予以駁回。本件上訴意旨略稱：上訴人當初
向蕭宗義借用空白支票三張時，雖言明該票僅供繳付標會金之用，並限定簽發之金額
，不得逾標會之所需，然其後上訴人已在電話中，向蕭妻李秋香表明，擬將該支票移
作對外調借現款之用，並請其轉告蕭某知悉云云，詎李秋香事後並未據以轉告，乃生
誤會。上開誤會之緣由，業經李秋香證述在卷，但原審對此有利上訴人之事證及上訴
人諸多有利辯解，既不加採納，復不明不採納之理由，其判決不僅於事實之判斷，
有違經驗法則及論理法則，且有判決理由不備之違法等語。惟查原判決認定上訴人踰
越授權範圍，擅自簽發鉅額支票行使。因而維持第一審論處上訴人連續意圖供行使之
用，而偽造有價證券罪刑之判決，已述其所憑之證據及認定之理由，對於上訴人否
認犯罪所持有利之辯解、及證人李秋香之供詞，如何不足採信，亦詳述不予採納之理
由。而依原判決援用之證據所顯示者，上訴人於偵查中確供有：「我當時跟他（蕭宗
義）說，借票要付新台幣（下同）五萬元之會款用的，每期扣掉大約六千五百元至一
萬元之標金，每張不會超過四萬三千五百元之面額，但我因經營輸送皮帶生意臨時被
倒五千萬元，所以才開前述三張支票向我老師陳鴻飛借款」，「沒有先經蕭宗義之同
意，而擅自簽發，因為以前曾經拿支票向陳鴻飛借過錢，過期都沒有提示，等我有錢
再換回」等自白。則原判決憑此自白，參酌蕭宗義之指證，與上開支票原件、影本等
證據，而為事實之認定，殊無上訴意旨所指之違背法令情形存在。上訴意旨對於原判
決已明之事項，徒憑其個人意見，任為事實上之爭辯，並對事實審法院採證認事職
權之適法行使，漫事指摘，自非適法之第三審上訴理由。又原審未踐行調查程序，即
逕行援用檢察官對於蕭宗義之「職權不起訴處分書」作為證據，其訴訟程序固非無瑕
疵，但原判決經除去此項證據，依其援用之他項證據，顯仍應為同一事實之認定，是
上開程序上之瑕疵，於全案情節及判決主旨顯然無影響，按諸刑事訴訟法第三百八十
條之規定，自亦不得執以為適法之第三審上訴理由。其上訴違背法律上之程式，應予
駁回。
據上論結，應依刑事訴訟法第三百九十五條前段，判決如主文。
中      華      民      國    八十五    年      九      月    二十三    日
                              最高法院刑事第五庭
                                  審判長法官  林  增  福
                                        法官  林  文  豐
                                        法官  邵  燕  玲
                                        法官  楊  商  江
                                        法官  賴  忠  星
      右正本證明與原本無異
                                              書  記  官
中      華      民      國    八十五    年      十      月      一      日


司法院資訊處製作；財團法人民間司法改革基金會備份。
